ava_verbs.lexd
LEXICON V-TV-BALAHIZE-PL
# балагьизе: [б]алагь/изе (-ула, -ила, -ана, -е)

<vblex><tv><pl>: V-IZE-ULA-ILA-ANA-E ; 

LEXICON V-IV-BAGHIZE-M
# багъизе: [б]агъ/изе (-ула, -ила, -ана, -е)

<vblex><iv><m>: V-IZE-ULA-ILA-ANA-E ; 

LEXICON V-IV-BAGHIZE-F
# багъизе: [б]агъ/изе (-ула, -ила, -ана, -е)

<vblex><iv><f>: V-IZE-ULA-ILA-ANA-E ;

LEXICON V-IV-BAGHIZE-NT
# багъизе: [б]агъ/изе (-ула, -ила, -ана, -е)

<vblex><iv><nt>: V-IZE-ULA-ILA-ANA-E ; 

LEXICON V-IV-BAGHIZE-PL
# багъизе: [б]агъ/изе (-ула, -ила, -ана, -е)

<vblex><iv><pl>: V-IZE-ULA-ILA-ANA-E ; 

LEXICON V-IV-BICCAZE-M
# биччазе: [б]ичч/азе (-ла, -ла, -на, -й)

<vblex><iv><m>: V-AZE-LA-LA-NA-J ; 

LEXICON V-IV-BICCAZE-F
# биччазе: [б]ичч/азе (-ла, -ла, -на, -й)

<vblex><iv><f>: V-AZE-LA-LA-NA-J ; 

LEXICON V-IV-BICCAZE-NT
# биччазе: [б]ичч/азе (-ла, -ла, -на, -й)

<vblex><iv><nt>: V-AZE-LA-LA-NA-J ; 

LEXICON V-IV-BICCAZE-PL
# биччазе: [б]ичч/азе (-ла, -ла, -на, -й)

<vblex><iv><pl>: V-AZE-LA-LA-NA-J ; 

LEXICON V-TV-BIHIZABIZE-M
# бихьизабизе: [б]ихьизаб/изе (-ула, -ила, -уна, -е)

<vblex><tv><m>: V-IZE-ULA-ILA-UNA-E ; 

LEXICON V-TV-BIHIZABIZE-F
# бихьизабизе: [б]ихьизаб/изе (-ула, -ила, -уна, -е)

<vblex><tv><f>: V-IZE-ULA-ILA-UNA-E ; 

LEXICON V-TV-BIHIZABIZE-NT
# бихьизабизе: [б]ихьизаб/изе (-ула, -ила, -уна, -е)

<vblex><tv><nt>: V-IZE-ULA-ILA-UNA-E ; 

LEXICON V-TV-BIHIZABIZE-PL
# бихьизабизе: [б]ихьизаб/изе (-ула, -ила, -уна, -е)

<vblex><tv><pl>: V-IZE-ULA-ILA-UNA-E ; 

LEXICON V-IV-BELANXIZE-M
# белъанхъизе: [б]елъанхъ/изе (-ула, -ила, -уна, -е)

<vblex><iv><m>: V-IZE-ULA-ILA-UNA-E ; 

LEXICON V-IV-BELANXIZE-F
# белъанхъизе: [б]елъанхъ/изе (-ула, -ила, -уна, -е)

<vblex><iv><f>: V-IZE-ULA-ILA-UNA-E ; 

LEXICON V-IV-BELANXIZE-NT
# белъанхъизе: [б]елъанхъ/изе (-ула, -ила, -уна, -е)

<vblex><iv><nt>: V-IZE-ULA-ILA-UNA-E ; 

LEXICON V-IV-BELANXIZE-PL
# белъанхъизе: [б]елъанхъ/изе (-ула, -ила, -уна, -е)

<vblex><iv><pl>: V-IZE-ULA-ILA-UNA-E ; 

LEXICON V-TV-BOKIZE-M
# бокьизе: [б]окь/изе (-ула, -ила, -ана, -е//-а)

<vblex><tv><m>: V-IZE-ULA-ILA-ANA-EA ; 

LEXICON V-TV-BOKIZE-F
# бокьизе: [б]окь/изе (-ула, -ила, -ана, -е//-а)

<vblex><tv><f>: V-IZE-ULA-ILA-ANA-EA ; 

LEXICON V-TV-BOKIZE-NT
# бокьизе: [б]окь/изе (-ула, -ила, -ана, -е//-а)

<vblex><tv><nt>: V-IZE-ULA-ILA-ANA-EA ; 

LEXICON V-TV-BOKIZE-PL
# бокьизе: [б]окь/изе (-ула, -ила, -ана, -е//-а)

<vblex><tv><pl>: V-IZE-ULA-ILA-ANA-EA ; 

LEXICON V-IV-BILLINE-M
# билълъине: [б]илълъ/ине (-уна, -ина, -ана, -а) 

<vblex><iv><m>: V-INE-UNA-INA-ANA-A ; 

LEXICON V-IV-BILLINE-F
# билълъине: [б]илълъ/ине (-уна, -ина, -ана, -а) 

<vblex><iv><f>: V-INE-UNA-INA-ANA-A ; 

LEXICON V-IV-BILLINE-NT
# билълъине: [б]илълъ/ине (-уна, -ина, -ана, -а) 

<vblex><iv><nt>: V-INE-UNA-INA-ANA-A ; 

LEXICON V-IV-BILLINE-PL
# билълъине: [б]илълъ/ине (-уна, -ина, -ана, -а) 

<vblex><iv><pl>: V-INE-UNA-INA-ANA-A ; 

LEXICON V-IV-BEHIZE-M
# бегьизе: [б]егь/изе¹ (-ула, -ила, -ана, -е//-а)

<vblex><iv><m>: V-IZE-ULA-ILA-ANA-EA ; 

LEXICON V-IV-BEHIZE-F
# бегьизе: [б]егь/изе¹ (-ула, -ила, -ана, -е//-а)

<vblex><iv><f>: V-IZE-ULA-ILA-ANA-EA ; 

LEXICON V-IV-BEHIZE-NT
# бегьизе: [б]егь/изе¹ (-ула, -ила, -ана, -е//-а)

<vblex><iv><nt>: V-IZE-ULA-ILA-ANA-EA ; 

LEXICON V-IV-BEHIZE-PL
# бегьизе: [б]егь/изе¹ (-ула, -ила, -ана, -е//-а)

<vblex><iv><pl>: V-IZE-ULA-ILA-ANA-EA ; 

LEXICON V-IV-BIZHIZE-M
# бижизе: [б]иж/изе (-ула, -ила, -ана, -а//-е)
<vblex><iv><m>: V-IZE-ULA-ILA-ANA-AE ; 

LEXICON V-IV-BIZHIZE-F
# бижизе: [б]иж/изе (-ула, -ила, -ана, -а//-е)
<vblex><iv><f>: V-IZE-ULA-ILA-ANA-AE ; 

LEXICON V-IV-BIZHIZE-NT
# бижизе: [б]иж/изе (-ула, -ила, -ана, -а//-е)
<vblex><iv><nt>: V-IZE-ULA-ILA-ANA-AE ; 

LEXICON V-IV-BIZHIZE-PL
# бижизе: [б]иж/изе (-ула, -ила, -ана, -а//-е)
<vblex><iv><pl>: V-IZE-ULA-ILA-ANA-AE ; 

LEXICON V-TV-BIXXIZE-M
# биххизе: [б]ихх/изе (-ула, -ила, -ана, -а//-е)
<vblex><tv><m>: V-IZE-ULA-ILA-ANA-AE ; 

LEXICON V-TV-BIXXIZE-F
# биххизе: [б]ихх/изе (-ула, -ила, -ана, -а//-е)
<vblex><tv><f>: V-IZE-ULA-ILA-ANA-AE ; 

LEXICON V-TV-BIXXIZE-NT
# биххизе: [б]ихх/изе (-ула, -ила, -ана, -а//-е)
<vblex><tv><nt>: V-IZE-ULA-ILA-ANA-AE ; 

LEXICON V-TV-BIXXIZE-PL
# биххизе: [б]ихх/изе (-ула, -ила, -ана, -а//-е)
<vblex><tv><pl>: V-IZE-ULA-ILA-ANA-AE ; 

LEXICON V-IV-BORCHIIZE-M
# борчӏизе: [б]орчӏ/изе (-ула, -ила, -ана, -а)

<vblex><iv><m>: V-IZE-ULA-ILA-ANA-A ; 

LEXICON V-IV-BORCHIIZE-F
# борчӏизе: [б]орчӏ/изе (-ула, -ила, -ана, -а)

<vblex><iv><f>: V-IZE-ULA-ILA-ANA-A ; 

LEXICON V-IV-BORCHIIZE-NT
# борчӏизе: [б]орчӏ/изе (-ула, -ила, -ана, -а)

<vblex><iv><nt>: V-IZE-ULA-ILA-ANA-A ; 

LEXICON V-IV-BORCHIIZE-PL
# борчӏизе: [б]орчӏ/изе (-ула, -ила, -ана, -а)

<vblex><iv><pl>: V-IZE-ULA-ILA-ANA-A ; 

LEXICON V-IV-BUKIINE-M
# букӏине: [б]укӏ/ине (-уна, -ина, буго, -а)

<vblex><iv><m>:кӏ V-INE-UNA-INA-ANA-A ; 
<vblex><iv><m><pres>:го CLIT-FINIT-I ;

LEXICON V-IV-BUKIINE-F
# букӏине: [б]укӏ/ине (-уна, -ина, буго, -а)

<vblex><iv><f>:кӏ V-INE-UNA-INA-ANA-A ; 
<vblex><iv><f><pres>:го CLIT-FINIT-I ;

LEXICON V-IV-BUKIINE-NT
# букӏине: [б]укӏ/ине (-уна, -ина, буго, -а)

<vblex><iv><nt>:кӏ V-INE-UNA-INA-ANA-A ; 
<vblex><iv><nt><pres>:го CLIT-FINIT-I  ;

LEXICON V-IV-BUKIINE-PL
# букӏине: [б]укӏ/ине (-уна, -ина, буго, -а)

<vblex><iv><pl>:кӏ V-INE-UNA-INA-ANA-A ; 
<vblex><iv><pl><pres>:го CLIT-FINIT-I ;

LEXICON Verbs 

букӏине:ву V-IV-BUKIINE-M ; # "быть"
букӏине:йи V-IV-BUKIINE-F ; # "быть"
букӏине:бу V-IV-BUKIINE-NT ; # "быть"
букӏине:ру V-IV-BUKIINE-PL ; # "быть"
букӏине<vblex><mfn><pres><neg>:гьечӏо CLIT-FINIT-I ; # "нет"

абизе:а V-TV-ABIZE-MFN ; # "говорить, сказать"
кьабизе:кьа V-TV-ABIZE-MFN ; # "бить, побить; избить; колотить, поколотить"
тӏатинабизе:тӏатина V-TV-ABIZE-MFN ; # "обнаруживать, обнаружить" # Mor/понуд
хъамизе:хъам V-TV-XAMIZE-MFN ; # "уносить, унести"
чӏамизе:чӏам V-TV-XAMIZE-MFN ; # "жевать, разжевать; разжёвывать"

лъазабизе:лъаза V-TV-HABIZE-MFN ; # "учить"
гӏунтӏизабизе:гӏунтӏиза V-TV-HABIZE-MFN ; # "доводить, довести; собщать, сообщить"
сверизабизе:свериза V-TV-HABIZE-MFN ; # "вертеть; крутить; кружить; вращать; поворачивать"
хӏалтӏизабизе:хӏалтӏиза V-TV-HABIZE-MFN ; # "заставлять, заставить; работать, трудиться;  давать,  дать"
чӏезабизе:чӏеза V-TV-HABIZE-MFN ; # "останавливать, остановить" # Mor/понуд
лъугӏизабизе:лъугӏиза V-TV-HABIZE-MFN ; # ""

цебетӏезабизе:це V-TV-CEBETIEZABIZE-MFN ; # "развить, развивать" # Mor/понуд
тӏубазабизе:тӏу V-TV-TIUBAZABIZE-MFN ; # "кончать, кончить, окончить; заканчивать, закончить" # Mor/понуд
хисизабизе:хисиза V-TV-HABIZE-MFN ; # "менять, изменить" # Mor/понуд
цӏикӏкӏинабизе:цӏикӏкӏина V-TV-HABIZE-MFN ; # "увеличивать, увеличить" # Mor/понуд

щвезабизе:щвеза V-TV-HABIZE-MFN ; # "доводить, довести, доносить, донести" # Mor/понуд
рекъезабизе:рекъеза V-TV-HABIZE-MFN ; # "приспосабливать, приспособить" # Mor/понуд
гӏезабизе:гӏеза V-TV-HABIZE-MFN ; # "растить, вырастить; выращивать,  взращивать" # Mor/понуд
ккезабизе:ккеза V-TV-HABIZE-MFN ; # "сшибить" # Mor/понуд
хвезабизе:хвеза V-TV-HABIZE-MFN ; # "умерщвлять, умертвить" # Mor/понуд
тӏагӏинабизе:тӏагӏина V-TV-HABIZE-MFN ; # "израсходовать, истратить" # Mor/понуд
лъикӏлъизабизе:лъикӏлъиза V-TV-HABIZE-MFN ; # "улучшать, улучшить" # Mor/понуд
дагьлъизабизе:дагьлъиза V-TV-HABIZE-MFN ; # "уменьшать, уменшить" # Mor/понуд
роцӏинабизе:роцӏина V-TV-HABIZE-MFN ; # "" # Mor/понуд
рагӏизабизе:рагӏиза V-TV-HABIZE-MFN ; # "громко говорить" # Mor/понуд
свинабизе:свина V-TV-HABIZE-MFN ; # "гасить, погасить; тушить, потушить" # Mor/понуд
#яргъид хьезабизе:яргъид хьеза V-TV-HABIZE-MFN ; # "вооружиться, вооружить" # FIXME:iv # Use/MT


камизе:кам V-IV-KAMIZE-MFN ; # "не хватать, не хватить"
тӏамизе:тӏам V-IV-KAMIZE-MFN ; # "пускать, пустить"

гьаризе:гьар V-TV-CIALIZE-MFN ; # "просить, попросить; упрашивать, умолять"
ургъизе:ургъ V-TV-CIALIZE-MFN ; # "думать, подумать; мыслить, размышлять
цӏализе:цӏал V-TV-CIALIZE-MFN ; # "читать, прочитать"
хисизе:хис V-TV-CIALIZE-MFN ; # "менять, изменить, переменить"
байбихьизе:байбихь V-TV-CIALIZE-MFN ; # "начинать, начать"
гьикъизе:гьикъ V-TV-CIALIZE-MFN ; # "спрашивать, спросить"
нухмалълъизе:нухмалъ V-TV-CIALIZE-MFN ; # ""
малълъизе:малъ V-TV-CIALIZE-MFN ; # "учить, научить; обучать, обучить"
цӏунизе:цӏун V-TV-CIALIZE-MFN ; # "беречь, сберечь; сберегать"
хьихьизе:хьихь V-TV-CIALIZE-MFN ; # "содержать"
гӏуцӏизе:гӏуцӏ V-TV-CIALIZE-MFN ; # "организовывать,  организовать"
эхетизе:эхет V-TV-CIALIZE-MFN ; # "занимать"
къотӏизе:къотӏ V-TV-CIALIZE-MFN ; # "резать, отрезать; разрезать, порезать, срезать, вырезать"
чӏванкъотӏизе:чӏванкъотӏ V-TV-CIALIZE-MFN ; # ""
рехизе:рех V-TV-CIALIZE-MFN ; # "бросать, бросить, набросать"
гӏенеккизе:гӏенекк V-TV-CIALIZE-MFN ; # "слушать, послушать; выслушивать, выслушить"
гьукъизе:гьукъ V-TV-CIALIZE-MFN ; # "воспрещать, запрещать, запретить"
хӏалбихьизе:хӏалбихь V-TV-CIALIZE-MFN ; # "пробовать, попробовать; опробовать"
кьуризе:кьур V-TV-CIALIZE-MFN ; # "крутить, вращать"
чуризе:чур V-TV-CIALIZE-MFN ; # "мыть, помыть; вымыть"
гугаризе:гугар V-TV-CIALIZE-MFN ; # "бороться"
бичизе:бич V-TV-CIALIZE-MFN ; # "продавать, продать"


лъугӏизе:лъугӏ V-IV-LUGIIZE-MFN ; # "кончиться, закончиться; кончаться"
 
лъугӏун хутӏизе:лъугӏун хутӏ V-IV-XUTIIZE-MFN ; # "закончиться, исчерпаться" # Use/MT
хутӏизе:хутӏ V-IV-XUTIIZE-MFN ; # "оставаться, остаться"
рагӏизе:рагӏ V-IV-XUTIIZE-MFN ; # "слышать, услышать"
божизе:бож V-IV-XUTIIZE-MFN ; # "верить, поверить; доверять, доверить; доверяться, довериться"
унтизе:унт V-IV-XUTIIZE-MFN ; # болеть, заболеть"

#хиса-сверизабизе:хиса-свериза V-IV-XIALTIIZE-MFN ; # "" 
